臺灣高雄地方法院民事裁定　　　　　　 94年度家聲字第251號
聲　請　人　李淑妃律師
上列聲請人聲請核定遺產管理人報酬事件，本院裁定如下：
  主  文
聲請人任被繼承人甲○○遺產管理人之報酬定為新臺幣伍萬元。
程序費用新臺幣壹仟元由被繼承人甲○○遺產負擔。
  理  由
一、本件聲請意旨略以：聲請人前經鈞院選任為被繼承人甲○○
    之遺產管理人（94年度財管字第24號），業已遵行職務，編
    制遺產清冊，依民法第1179條第1 項第3 款規定，聲請鈞院
    裁定對被繼承人之債權人及受遺贈人為公示催告程序，而被
    繼承人所遺如附件所示之土地合計價值新臺幣（下同）
    40,744,219元，業經債權人高雄縣岡山鎮農會及假扣押債權
    人匯通商業銀行台南分行聲請鈞院民事執行處91年度執字第
    39560 號強制執行拍賣程序。茲因被繼承人無親屬會議可資
    酌定聲請人管理遺產應得之報酬數額，為參與分配受償，爰
    聲請核定聲請人之報酬等語，並提出本院94年度財管字第24
    號裁定、94年度家催字第292 號裁定、民眾日報社廣告刊登
    證明單、李淑妃律師事務所函、稅務電子財產所得調件明細
    表、財政部高雄市國稅局財產歸屬資料清單、代管無人承認
    繼承遺產作業要點各一份為證，本院依職權調閱本院94年度
    財管字第24號、91年度執字第39560 號全卷並函請財政部高
    雄市國稅局提供被繼承人甲○○遺產總值及相關資料到院。
二、按遺產管理人，得請求報酬，其數額由親屬會議按其勞力及
    其與被繼承人之關係酌定之，民法第1183條定有明文。又依
    民法規定應開親屬會議時，由當事人、法定代理人或其他利
    害關係人召集之；親屬會議不能召開或召開有困難時，依法
    應經親屬會議處理之事項，由有召集權人聲請法院處理之。
    復分據民法第1129條及第1132條第2 項前段所明定。
三、經查；
（一）被繼承人甲○○於民國93年11月6 日死亡，其各順位繼承
      人全體均拋棄繼承，亦未經親屬會議選定遺產管理人，嗣
      經本院選任聲請人為遺產管理人等情，業據本院調閱94
      年度財管字第24號全卷核閱無訛，足認被繼承人甲○○之
      親屬確已不願處理遺產相關事宜無誤。故聲請人自難召開
      親屬會議酌定其管理被繼承人遺產之報酬，殆無疑義，是
      其本於利害關係人之地位，向本院聲請酌定其擔任遺產管
      理人之報酬，揆諸上揭法律規定，尚屬有據。
（二）次查，聲請人主張被繼承人甲○○死亡後遺有如附件所示
      之土地，並經債權人高雄縣岡山鎮農會及假扣押債權人匯
      通商業銀行台南分行聲請鈞院民事執行處91年度執字第
      39560 號強制執行拍賣程序等情，復經本院調閱91年度執
      字第39560 號強制執行卷核閱無訛。本院審酌聲請人任被
      繼承人甲○○之遺產管理人達五月之久，且已對被繼承人
      甲○○之債權人及受遺贈人為公示催告所付出之勞力等情
      ，再審酌被繼承人所遺不動產總價值40,744,219元，有稅
      務電子財產所得調件明細表附卷可稽，惟尚在強制執行中
      ，及聲請人迄今尚未向財政部高雄市國稅局辦理被繼承人
      甲○○遺產稅申報一節，有財政部高雄市國稅局94年11月
      24日南區國稅岡山一字第0940048789號函附卷可稽，並參
      酌財政部訂頒之「代管無人承認繼承遺產作業要點」第14
      點第3 項有關國有財產局聲請法院酌定管理遺產報酬之標
      準不得低於遺產現值百分之一規定，惟該規定並無拘束本
      院依職權核定遺產管理人報酬之效力等一切情形，認聲請
      人任被繼承人甲○○遺產管理人之報酬金額，核定為五萬
      元為適當。爰酌定如主文第1 項所示。
四、依非訟事件法第24條第1項、第157 條，裁定如主文。
中　　華　　民　　國　　94　　年　　12　　月　　7 　　日
                     臺灣高雄地方法院家事法庭
                         法　官　何清富
上為正本係照原本作成。
如對本裁定抗告須於裁定送達後10日內向本院提出抗告狀。
中　　華　　民　　國　　94　　年　　12　　月　　7 　　日
                          書記官　張乃昇
